臺灣板橋地方法院交通法庭裁定　　　　100年度交聲字第300號
原處分機關　交通部公路總局嘉義區監理所麻豆監理站
異　議　人　顏素芬
送達代收人　蔡松延
上列異議人因不服原處分機關於民國99年11月23日所為麻監裁罰
字第裁75-ZCQ029222、75-ZBQ033397、75-ZBP052416號違反道路
交通管理事件裁決書所為處分，經聲明異議，本院裁定如下：
    主  文
異議均駁回。
    理  由
一、本件聲明異議意旨詳如附件聲明異議狀所載。
二、按汽車行駛於應繳費之公路、橋樑、隧道或輪渡，不依規定
    繳費者，處汽車所有人或駕駛人新臺幣3,000 元以上6,000
    元以下罰鍰，並追繳欠費；汽車通行於應繳通行費之公路，
    經收費站不依規定繳費者，徵收機關應向其追繳通行費及加
    收追繳作業費用；有第1 項違規行為者，另由公路主管機關
    依道路交通管理處罰條例第27條規定處罰之，道路交通管理
    處罰條例第27條第1 項、公路通行費徵收管理辦法第15條第
    1 項、第3 項分別定有明文。
三、經查：異議人顏素芬分別於民國（下同）99年5 月12日20時
    2 3 分、99年5 月12日20時50分、99年5 月27日15時16分許
    ，駕駛車號7891-YL 號自用小客車，通過國道高速公路后里
    收費站北上（第7 車道）、造橋收費站北上（第7 車道）、
    楊梅收費站北上（第7 車道），有不依規定繳費（未申裝戶
    使用非登記所屬e 通機），經通知補繳，未於繳費期限前補
    繳等事實，異議人於聲明異議狀內所不否認在卷，堪信屬實
    。異議人雖以因車牌失竊申請補發，並不知情須向遠通公司
    辦理車牌異動變更等語置辯，惟目前國道高速公路電子收費
    並未開放一機(e通機) 多車使用，相關規定及政府相關單位
    之澄清多次經由媒體報導，又民眾使用e 通機前與遠通電收
    股份有限公司簽訂之電子收費服務契約，該契約中規定申請
    用戶本人於變更使用之車輛、車內設備單元或其他資料時，
    應主動或委託代理人至遠通電收公司指定之服務中心辦理異
    動作業，是異議人在與遠通電收股份有限公司簽約時亦已詳
    閱契約上相關規定，異議人辯稱不知相關規定，實無理由。
    而一機一車係依據ETC 招商文件隨車登記之規範而規劃，若
    共用e 通機，易發生違規欠費之歸屬混淆，導致用戶權益受
    損，故若非使用該車專屬之e 通機且未扣款成功，視同未申
    裝e 通機誤闖ETC 車道，車輛牌照更換亦同。異議人以原車
    號7C-6541 號申裝e 通機，然原車換牌後未辦理異動車牌登
    記而以新車號7891-YL 續用e 通機行駛ETC 車道，為受處分
    人所坦承，而依規定受處分人若要將專屬之e 通機裝置於重
    領號牌原車輛，亦應先向ETC 營運公司即遠通電收公司辦理
    車牌異動程序始得沿用e 通機。因此依上開說明，異議人自
    應知悉就車牌號碼7C-6541 號自用小客車所申請之e 通機限
    於該車使用，若車輛車號有所變更，仍應向遠通電收股份有
    限公司申請車牌異動，始得繼續使用該e 通機，是異議人上
    開所辯，係事後卸責之辭，自不足採。綜上所述，本件異議
    人確有於前揭時、地，有汽車行駛於應繳費之公路不依規定
    繳費之違規行為，事證明確。從而，原處分機關依道路交通
    管理處罰條例第27條第1 項之規定，分別裁處罰鍰新臺幣
    4500元共3 次，其認事用法均無違誤，裁罰亦無不當，本3
    件異議為無理由，均應予駁回。
據上論斷，應依道路交通事件處理辦法第18條，裁定如主文。
中    華    民    國    100    年    3     月    24   日
                    交通法庭  法  官  林 晏 鵬
上列正本證明與原本無異。
如不服本裁定，應於裁定送達後五日內敘明抗告理由，向本院提
出抗告狀。
                              書記官  陳 映 孜
中    華    民    國   100    年    3     月    25    日